臺灣新竹地方法院刑事判決　
111年度交訴字第101號
公  訴  人  臺灣新竹地方檢察署檢察官
被      告  黃保


上列被告因公共危險等案件，經檢察官提起公訴（111年度偵字
第8961號），嗣被告於準備程序中就被訴事實為有罪之陳述，經
本院告知簡式審判程序之旨，並聽取被告與公訴人之意見後，本
院合議庭裁定由受命法官獨任進行簡式審判程序，判決如下：
    主  文
黃保犯過失傷害罪，處有期徒刑參月，如易科罰金，以新臺幣
壹仟元折算壹日；又犯駕駛動力交通工具發生交通事故致人傷害
而逃逸罪，處有期徒刑陸月，如易科罰金，以新臺幣壹仟元折算
壹日。
    事  實
一、黃保於民國111年4月26日上午0時36分許，駕駛車號000-00
    00號自用小客車（下稱A車）沿新竹縣湖口鄉成功路由北往
    南方向行駛，行經成功路109號前時（下稱本案事故地點）
    ，因行駛過程中若未持續注意車前狀況將可能與其他用路人
    發生碰撞，而有其危險性，故其此時負有應注意車前狀況、
    因應道路狀況作隨時停車準備之義務，卻未注意履行而貿然
    駕車行經本案事故地點，適同向前方有徐文富駕駛車號000-
    0000號自用小客車（下稱B車）及吳芙蓉駕駛之車號000-000
    0號自用小客車（下稱C車）停等紅燈中，黃保所駕駛之A車
    自後方追撞徐文富所駕駛之B車，徐文富所駕駛之B車遭追撞
    後，再追撞前方由吳芙蓉所駕駛之C車，致徐文富受有頸部
    肌肉拉傷、左側前胸壁挫傷、右側手肘、左側前臂、右側膝
    部、左側髖部及左側踝部挫傷等傷勢，吳芙蓉受有腦震盪、
    疑似創傷性第五及第六節頸椎損傷、雙膝挫傷等傷勢，上開
    行為之危險性乃一般人均可認知，黃保於事故當時亦無低
    於一般人認知能力之特殊情形，故其能注意預見此危險性，
    而有過失。詎黃保已知其駕駛動力交通工具發生交通事故
    ，仍基於駕駛動力交通工具發生交通事故致人傷害而逃逸之
    犯意，未予以必要之照護、亦未等候員警到場處理以釐清事
    故責任，即逕駕車離開現場逃逸。
二、案經徐文富、吳芙蓉訴由新竹縣政府警察局新湖分局報告臺
    灣新竹地方檢察署檢察官偵查起訴。
    理  由
一、訊據被告黃保對於前揭犯罪事實均坦承不諱（院卷第32、40-42頁），並經證人即告訴人徐文富、吳芙蓉於警詢中證述明確（偵卷第7-12、41-42頁），且有警員之職務報告、告訴人吳芙蓉、徐文富之天主教仁慈醫療財團法人仁慈醫院乙種診斷證明書、道路交通事故現場圖、道路交通事故調查報告表㈠㈡、監視器畫面翻拍照片、現場暨車損照片、被告之車號查詢汽車車籍、證號查詢汽車駕駛人電腦列印資料、新竹縣政府警察局新湖分局道路交通事故當事人登記聯單等在卷可查（偵卷第4、12-22、25頁），足認被告自白與事實相符，是本案事證明確，被告所為足堪認定，應予依法論科。
二、法律適用：
    核被告所為，係犯刑法第284條前段之過失傷害罪及同法第1
    85條之4第1項前段之駕駛動力交通工具發生交通事故，致人
    傷害而逃逸罪。被告以一個過失行為，致告訴人2人受有傷
    害，為同種想像競合犯，應從一重處斷。又被告所犯前開過
    失傷害罪及駕駛動力交通工具發生交通事故致人傷害而逃逸
    罪之2罪間，犯意各別，行為互殊，應予分論併罰。
三、量刑審酌：
(一)爰以行為人之責任為基礎，審酌被告本案犯罪所生之法益侵
    害程度非輕，且僅與告訴人徐文富達成和解，而未與告訴人
    吳芙蓉達成和解，不為被告過於有利之考量；手段、違反義
    務程度、犯罪動機、目的、所受刺激、犯後態度等部分，被
    告本案未在基本構成要件行為以外有何更進一步之違法態樣
    ，且就駕駛動力交通工具發生交通事故致人傷害而逃逸之部
    分，無非基於為避免遭追究肇事及交通違規責任之心態始行
    犯罪，與一般肇事逃逸之行為人並無不同，於審理中尚知坦
    承犯行，此部分均不為被告不利考量，暨考量其審理中所自
    承之生活狀況、智識程度，及依相關臺灣高等法院被告前案
    紀錄表可知之品行等一切情狀，分別量處如主文所示之刑，
    並諭知易科罰金之折算標準。 
(二)又按數罪併罰之案件，無庸於每一個案判決時定其應執行刑
    ，如待被告所犯數罪全部確定後，於執行時始由檢察官聲請
    法院裁定執行刑，不但能保障被告之聽審權，符合正當法律
    程序，更可提升刑罰之可預測性，減少不必要之重複裁判，
    避免違反一事不再理原則情事之發生（最高法院110年度台
    抗大字第489號裁定意旨參照），故被告本案雖犯數罪，為
    尊重上開最高法院刑事大法庭之統一見解，爰不另定其執行
    刑，併此敘明。
據上論斷，應依刑事訴訟法第273條之1第1項、第299條第1項前
段，判決如主文。
本案經檢察官張凱絜提起公訴，由檢察官陳昭德到庭執行職務。
中　　華　　民　　國　　111 　年　　9 　　月　　28　　日
                  刑事第一庭  法　官  李建慶
以上正本證明與原本無異。  
如不服本判決應於收受送達後20日內向本院提出上訴書狀，並應
敘述具體理由；其未敘述上訴理由者，應於上訴期間屆滿後20日
內向本院補提理由書（均須按他造當事人之人數附繕本）「切勿
逕送上級法院」。告訴人或被害人如對於本判決不服者，應具備
理由請求檢察官上訴，其上訴期間之計算係以檢察官收受判決正
本之日期為準。
中　　華　　民　　國　　111 　年　　9 　　月　　28　　日
                              書記官  張慧儀
附錄本判決論罪法條：
刑法第284條
因過失傷害人者，處1年以下有期徒刑、拘役或10萬元以下罰金
；致重傷者，處3年以下有期徒刑、拘役或30萬元以下罰金。
刑法第185條之4
駕駛動力交通工具發生交通事故，致人傷害而逃逸者，處6月以
上5年以下有期徒刑；致人於死或重傷而逃逸者，處1年以上7年
以下有期徒刑。
犯前項之罪，駕駛人於發生交通事故致人死傷係無過失者，減輕
或免除其刑。